【裁判字號】    90,易,1971
【裁判日期】    901113
【裁判案由】    傷害
【裁判全文】
臺灣臺南地方法院刑事判決                          九十年度易字第一九七一號
    公  訴  人  臺灣台南地方法院檢察署檢察官
    被      告  丙○○
右列被告因傷害案件，經檢察官提起公訴（九十年度偵字第八六五三號），本院判決
如左：
    主  文
丙○○傷害人之身體，處拘役參拾日，如易科罰金，以參佰元折算壹日。
    事  實
一、丙○○於民國九十年二月十六日晚上七時十五分許，駕駛其車號Ｃ九－０四九八
    號之吉普車旁載其女乙○○，沿台南市○○路由西向東行駛，途經該路與北門路
    交岔口時，因甲○○駕駛車號五Ｋ─八六一七號自用小客車搶道險為丙○○汽車
    撞及，使丙○○心生不快，嗣於同日晚上七時三十分許，雙方汽車沿東豐路併行
    至與前鋒路交岔口時，因遇紅燈停下，丙○○即搖下車窗指責甲○○開車不當，
    二人因而發生爭執，雙方沿東豐路邊開車邊指責對方不是，其後並同時將車停於
    車道旁之缺口處下車理論，丙○○下車後即取筆及紙抄寫甲○○之車號，甲○○
    則走到丙○○之駕駛座旁（車門與車身間）找丙○○之女請其評理，丙○○抄完
    車號後，見甲○○與其女糾纏不清，更加憤怒，遂側身進入其駕駛座，是時甲○
    ○因尚欲與渠等理論，身體尚未完全退出車門與車身之間，詎丙○○竟基於即使
    關上車門夾傷甲○○亦在所不惜之意思，猛然關上車門，致甲○○因縮手不及右
    手無名指遭車門夾住，造成該手指遠位指節骨折之傷害，丙○○則未加理會逕自
    駕車離開，嗣甲○○被夾傷後，負傷開車追上丙○○所駕駛之汽車，遂轉入其車
    道逼使丙○○停車，並下車表明其手指已為丙○○夾傷，然丙○○仍未予理會，
    逕自駕車離去，嗣為甲○○記下車號，報警循線查獲。
二、案經甲○○訴由台灣台南地方法院檢察署檢察官偵查起訴。
    理  由
一、訊據被告丙○○固不否認有於上揭時、地，與告訴人甲○○爭道行駛，致雙方發
    生爭執，及其車門確有不慎夾傷告訴人手指之事實，惟矢口否認有傷害告訴人之
    故意，辯稱：伊完全不知道告訴人的手如何受傷，告訴人超伊的車還一直罵，伊
    去抄車牌時，是他自己來開伊的車門的，抄完他的車牌伊就已經很生氣了，就開
    車走了，是後來到警察局時才知到她的手臂夾到，伊關門的時候沒有感覺有夾到
    告訴人之手指云云。惟查，右揭犯罪事實，業據告訴人於警訊、偵訊及本院審理
    時指訴：被告上車之後把車門一關開車就走了‥被告是很用力關車門就走了，我
    追到他的車告訴他我的手受傷了，被告並沒有理會我，還從安全島旁開車走了，
    且在警局時被告還不承認他有夾到我的手，是後來警察在被告的車門旁有看到血
    跡，才承認等語綦詳，並有成功大學附設醫院之診斷證明書一紙在卷可查。顯見
    甲○○之傷確係因被告所造成。參以告訴人既立於門邊，被告進入開車必然見其
    右手置於門邊，果被告若無意使告訴人受傷，必會要求告訴人離開，或作勢關門
    ，告訴人又焉有不縮手任其手指被夾傷之理？是被告應明知告訴人係立於可能被
    夾傷之危險位置，其僅因氣憤告訴人之前之所為，即猛然關門致告訴人手指被夾
    傷，足見其顯有即使因此使告訴人受傷亦在所不惜之不確定故意，甚為明顯。至
    被告所辯告訴人手指夾傷，係因車子前進自動關門所致，然依經驗法則上，汽車
    駕駛多先關好車門，始開動車子，鮮有利用汽車開動時車門之反作用力關車門者
    ，又果如被告所辯，係其開動車子向前，因車門本身之反作用力而關上，則因車
    輛加速度之結果，告訴人必遭拖行，身體亦非僅受手指夾傷之傷害爾爾，是其所
    辯並不足採。本件事證已甚明確，被告犯行已堪認定。
二、核被告傷害人之身體，所為係犯刑法第二百七十七條第一項之罪。爰審酌被告係
    因告訴人不當超車心中不滿、併其犯罪之動機、目的、手段、所生危害、犯後仍
    不承認及賠償告訴人醫療費用新台幣八千元等一切情狀，量處如主文所示之刑，
    並諭知易科罰金折算標準，以資懲儆。
據上論斷，應依刑事訴訟法第二百九十九條第一項前段，刑法第二百七十七條第一項
、第四十一條第一項前段，罰金罰鍰提高標準條例第一條前段、第二條，判決如主文
。
中    華    民    國      九十      年        十一      月    十三      日
                              臺灣臺南地方法院刑事第三庭
                                      法  官  蔡 奇 秀
右正本證明與原本無異
如不服本判決應於送達後十日內向本院提出上訴狀
                                      書記官  尹 之 玲
中    華    民    國      九十      年        十一      月    十三      日
附錄本案論罪科刑法條全文：
刑法第二百七十七條第一項：傷害人之身體或健康者，處三年以下有期徒刑、拘役或
                          一千元以下罰金。


司法院資訊處製作；財團法人民間司法改革基金會備份。
